【裁判字號】    94,上易,1559
【裁判日期】    950112
【裁判案由】    毒品危害防制條例
【裁判全文】
臺灣高等法院臺中分院刑事判決        94年度上易字第1559號
上  訴  人  臺灣臺中地方法院檢察署檢察官
被      告  甲○○
上列上訴人因毒品危害防制條例案件，不服臺灣臺中地方法院94
年度易字第1628號中華民國94年10月25日第一審判決（起訴案號
：臺灣臺中地方法院檢察署94年度毒偵字第3261號），提起上訴
，本院判決如下：
    主      文
上訴駁回。
    事      實
一、甲○○前因施用毒品案件，經法院裁定強制戒治，並由台灣
    台中地方法院檢察署檢察官聲請簡易處刑，經原審豐原簡易
    庭於民國（下同）91年10月1日以91年度豐簡字第241號判處
    有期徒刑5月確定，另又於91年8月間，復因施用毒品，經原
    審於92年2月17日以91年度訴字第2741號判處應執行有期徒
    刑1年確定，強制戒治部分於92年10月17日期滿，上開二罪
    接續執行，於94年2月27日因保護管束期滿未經撤銷假釋而
    視為執行完畢。竟仍不知悔改，復基於施用第二級毒品之犯
    意，於94年6月17日晚上9時許，在臺中市○○路與崇德路口
    某KTV，以將甲基安非他命置於鋁箔紙上加以燒烤而吸煙之
    方式，非法施用甲基安非他命一次，為警於同日晚上11時40
    分在臺中市○○區○○路與崇德路口查獲。
二、案經臺中市警察局第五分局報請臺灣台中地方法院檢察署檢
    察官偵查起訴。
    理      由
一、上揭犯罪事實，業據被告於原審及本院審理時坦承不諱，且
    其於上揭時地被查獲後，經警採集其尿液送驗結果，確呈甲
    基安非他命、安非他命陽性反應，有中山醫學大學附設醫院
    藥物濫用檢測中心檢驗報告一紙附卷可憑 (偵卷第10頁）。
    而被告前因施用毒品案件，經法院裁定強制戒治，於92年10
    月17日期滿等情，有臺灣高等法院被告全國前案紀錄表、刑
    案資料查註紀錄表各一份附卷可按。被告自白核與事實相符
    ，應堪採信，本案事證已臻明確，被告犯行洵堪認定。
二、核被告所為，係犯毒品危害防制條例第10條第2項之施用第
    二級毒品罪。被告為供自己施用之目的而持有上開毒品，其
    於施用前持有甲基安非他命之低度行為，應為施用之高度行
    為所吸收，不另論罪。又被告前因施用毒品案件，分經原審
    於91年10月1日判處有期徒刑5月確定，又於92年2月17日判
    處應執行有期徒刑1年確定，上開二罪接續執行，於94年2月
    27日因保護管束期滿未經撤銷假釋而視為執行完畢，有卷附
    臺灣高等法院被告全國前案紀錄表1份在卷足參，其受有期
    徒刑之執行完畢，五年內再犯本件法定本刑有期徒刑以上之
    罪，為累犯，應依法加重其刑。
三、原審認被告罪證明確，適用毒品危害防制條例第10條第2項
    ，刑法第11條、第47條，第41條第1項前段，罰金罰鍰提高
    標準條例第2條規定，並審酌被告曾因施用毒品案件經強制
    戒治，又再次施用毒品，其自制能力尚有未足，惟念及施用
    毒品固戕害個人健康至深，然就他人權益之侵害仍屬有限，
    及其犯罪目的、手段、犯後坦承犯行之態度等一切情狀，量
    處有期徒刑6月，並諭知易科罰金之折算標準。其認事用法
    及量刑均稱妥適。按量刑輕重係屬事實審法院得依職權自由
    裁量之事項，苟已斟酌刑法第57條各款所列情狀而未逾越法
    定刑度，不得遽指為違法（最高法院72年度台上字第6696號
    、75年度台上字第7033號判例要旨參照）；且在同一犯罪事
    實與情節，如別無其他加重或減輕之原因，下級審量定之刑
    ，亦無過重或失輕之不當情形，則上級審法院對下級審法院
    之職權行使，原則上應予尊重（最高法院85年度台上字第24
    46號裁判意旨參照）。本件檢察官上訴意旨認被告有多次施
    用毒品前科，甚至曾經強制戒治1年，卻仍再犯本案，顯然
    先前之執行尚無法達到矯正被告施用毒品惡習，或使其心生
    警惕之效果，為達到刑罰「特別預防」、「一般預防」之效
    果，應當量處被告1年以上有期徒刑，因而認原判決量刑過
    輕，指摘原判決量刑不當云云。惟原判決已斟酌上開刑法第
    57條各款所列情狀，且本件被告此次僅施用1次第二級毒品
    安非他命，犯行尚非嚴重，又被告目前有正當工作，有在職
    證明書在卷可稽（原審卷第51頁），檢察官上訴意旨指摘原
    判決量刑過輕，自不足取，其上訴為無理由，應予駁回。
據上論結，應依刑事訴訟法第368條，判決如主文。
本案經檢察官乙○○到庭執行職務。
中    華    民    國    95    年    1    月    12     日
              刑事第八庭  審判長法  官  羅  得  村
                                法  官  巫  政  松
                                法  官  紀  文  勝
上列正本證明與原本無異。
不得上訴。
                                書記官  顏  子  良
中    華    民    國    95    年    1     月    13    日
毒品危害防制條例第10條：
施用第一級毒品者，處六月以上五年以下有期徒刑。
施用第二級毒品者，處三年以下有期徒刑。                Ｉ


司法院資訊處製作；財團法人民間司法改革基金會備份。
